臺灣桃園地方法院刑事判決　　　　　　　　　　　　　九十一年度訴字第二三二號
　　公　訴　人　臺灣桃園地方法院檢察署檢察官
　　被　　　告　丙○○原名乙.
右列被告因偽造文書等案件，經檢察官提起公訴（九十年度偵字第二０四二六號），
本院判決如左：
        主  文
丙○○連續行使偽造私文書，足以生損害於公眾及他人，累犯，處有期徒刑拾月。
中華電信股份有限公司新莊營運處行動電話業務租用異動申請書上偽造之「甲○○」
之署押壹枚、同意書（新申租）上偽造之「甲○○」之署押壹枚、於行政院海岸巡防
署海洋巡防總局第十二海巡隊九十年七月一日之偵訊筆錄上偽造之「甲○○」之署押
貳枚（包括簽名壹枚、指印壹枚）、於行政院海岸巡防署海洋巡防總局第十二海巡隊
九十年七月二日之偵訊筆錄上偽造之「甲○○」之署押伍枚（包括簽名壹枚、指印肆
枚）、於行政院海岸巡防署海洋巡防總局第十二海巡隊九十年七月二日之指紋卡片上
偽造之「甲○○」之署押拾肆枚、逕行逮捕通知書上偽造之「甲○○」之署押貳枚（
包括簽名壹枚、指印壹枚）、夜間同意或不同意訊問切結書上偽造之「甲○○」之署
押貳枚（包括簽名壹枚、指印壹枚）、於臺灣桃園地方法院檢察署九十年七月二日偵
訊筆錄上偽造之「甲○○」之署押壹枚，均沒收。
        事  實
一、丙○○曾犯三次賭博前科，最後一次係於民國八十八年間因賭博罪，經臺灣板橋
    地方法院於八十九年二月九日以八十八年重簡字第一二三０號判處有期徒刑五月
    確定，甫於八十九年五月三十日易科罰金執行完畢，猶不知悛悔，於九十年四月
    間，在臺北縣八里鄉海邊，見甲○○失竊（於八十六年十二月間在臺北市萬華區
    被竊）之身分證遭人棄置在此，竟意圖為自己不法之所有，予以侵占入己；得手
    後，基於偽造署押、行使偽造私文書之概括犯意，先於九十年六月二十七日，至
    臺北縣新莊市○○路不詳址之通訊行，冒用「甲○○」之前開身分證，以其名義
    向不知情之通訊行員工申用中華電信股份有限公司之0000000000號行
    動電話門號，並在中華電信股份有限公司新莊營運處行動電話業務租用異動申請
    書、同意書（新申租）上接續偽簽「甲○○」之署押各一枚（起訴書誤為共三枚
    ），偽造完成性質屬私文書性質之各該申請書、同意書後，連同「甲○○」之前
    開身分證影本交予通訊行之員工，轉交中華電信股份有限公司臺灣北區電信分公
    司新莊營運處（下稱中華電信公司新莊營運處）申請前開門號，中華電信公司新
    莊營運處不知有詐，陷於錯誤，乃據以核准前開門號予丙○○使用，並提供無線
    電話數據交換之通信服務，足以生損害於甲○○本人及中華電信公司新莊營運處
    對於行動電話門號用戶管理之正確性。復於九十年七月一日，因涉嫌違反臺灣地
    區與大陸地區人民關係條例案件遭警逮獲後，冒用「甲○○」之名應訊，並承前
    同一偽造署押、行使偽造私文書之概括犯意，於九十年七月一日逕行逮捕通知書
    上偽造「甲○○」之署押貳枚（包括簽名壹枚、指印壹枚），又接續於九十年七
    月一日夜間同意或不同意訊問切結書上偽造「甲○○」之署押貳枚（包括簽名壹
    枚、指印壹枚），再接續於行政院海岸巡防署海洋巡防總局第十二海巡隊九十年
    七月一日之偵訊筆錄上偽造「甲○○」之署押貳枚（包括簽名壹枚、指印壹枚）
    ，並將前開屬私文書性質之逕行逮捕通知書、夜間同意或不同意訊問切結書交予
    警方以行使之，足以生損害於甲○○本人及警方對於被逮捕人之認識同一性；丙
    ○○再承前同一偽造署押之概括犯意，於行政院海岸巡防署海洋巡防總局第十二
    海巡隊九十年七月二日凌晨五時四十五分之偵訊筆錄上偽造「甲○○」之署押伍
    枚（包括簽名壹枚、指印肆枚），又接續於行政院海岸巡防署海洋巡防總局第十
    二海巡隊九十年七月二日之指紋卡片上偽造「甲○○」之署押拾肆枚，足以生損
    害於甲○○本人及警方對於被偵訊人、按捺指紋人之同一性之認識；丙○○再承
    前同一偽造署押之概括犯意，於臺灣桃園地方法院檢察署九十年七月二日晚間八
    時十五分之偵訊筆錄上偽造「甲○○」之署押壹枚，足以生損害於甲○○本人及
    檢察官對於被偵訊人之同一性之認識。嗣經內政部警政署刑事警察局比對指紋發
    現前開指紋卡片上之指紋係丙○○之指紋，乃於九十年九月十日發函通知行政院
    海岸巡防署海洋巡防總局第十二海巡隊查獲本件。
二、案經行政院海岸巡防署海洋巡防總局第十二海巡隊報告臺灣桃園地方法院檢察署
    檢察官偵查起訴。
        理  由
一、訊據被告丙○○固不否認右開各項事實，惟辯稱：伊之身分證搞丟，才會用撿來
    之甲○○之身分證申辦門號、伊在行政院海岸巡防署海洋巡防總局第十二海巡隊
    時精神不好才會冒用甲○○名義應訊云云。惟查：被告右開事實有卷附之中華電
    信股份有限公司新莊營運處行動電話業務租用異動申請書、同意書（新申租）、
    行政院海岸巡防署海洋巡防總局第十二海巡隊九十年七月一日之偵訊筆錄上、行
    政院海岸巡防署海洋巡防總局第十二海巡隊九十年七月二日之偵訊筆錄、行政院
    海岸巡防署海洋巡防總局第十二海巡隊九十年七月二日製作之指紋卡片、逕行逮
    捕通知書、夜間同意或不同意訊問切結書、臺灣桃園地方法院檢察署九十年七月
    二日偵訊筆錄、內政部警政署刑事警察局九十年九月十日（九十）刑紋字第一八
    八０六二號函及所附被告之指紋檔可稽，被告徒以前開空詞置辯，核無實益，況
    其於偵訊時訛騙檢察官稱係因改名暫無身分證才以甲○○之身分證申辦行動電話
    門號，然本院查得被告係早於九十年二月九日作姓名變更，於九十年二月十四日
    即已換證，領得現今更名後之身分證，而本案之各犯行時間點則均在該日期之後
    ，其矢口狡賴之心態昭然可現，其犯行足堪認定。
二、核被告所為，係犯刑法第三百三十七條之侵占離本人持有物罪、第二百十六條行
    使第二百十條之偽造私文書罪、第三百三十九條第二項之詐欺得利罪；公訴人漏
    未論引詐欺得利罪之法條，然其已於起訴書犯罪事實欄詳載，不影響起訴範圍。
    被告利用不知情之通訊行職員以行使其偽造之私文書並詐欺中華電信股份有限公
    司，核屬間接正犯。被告偽造「甲○○」署押係偽造私文書之階段行為，又其偽
    造私文書後復持以行使，偽造私文書之低度行為已為行使偽造私文書之高度行為
    所吸收，均不另論罪。被告先後多次行使偽造私文書之犯行，時間緊接，所犯又
    係構成要件相同之罪名，顯係基於概括犯意反覆為之，為連續犯，以一罪論，並
    依刑法第五十六條之規定加重其刑。被告於九十年六月二十七日在臺北縣新莊市
    ○○路不詳址之通訊行、於九十年七月一日、九十年七月二日在行政院海岸巡防
    署海洋巡防總局第十二海巡隊，多次偽造署押之犯行，則係基於時間、空間密接
    、本於機會同一性，所為之同一犯罪，各係屬接續犯。又被告所犯前開罪名相互
    間，具有方法、結果之牽連關係，為牽連犯，應依刑法第五十五條之規定，從最
    重之行使偽造私文書罪處斷。被告曾犯三次賭博前科，最後一次係於民國八十八
    年間因賭博罪，經臺灣板橋地方法院於八十九年二月九日以八十八年重簡字第一
    二三０號判處有期徒刑五月確定，甫於八十九年五月三十日易科罰金執行完畢，
    此有台灣高等法院被告全國前案紀錄表一紙在卷可憑，其於五年內再犯本件有期
    徒刑以上之罪，為累犯，應依刑法第四十七條之規定，遞加重其刑。爰審酌被告
    犯罪所生之危害性、其犯罪手段、犯後態度不佳、犯有多次前科於執行完畢未滿
    一年猶不知警惕再犯本案等一切情狀，量處如主文所示之刑。另被告於中華電信
    股份有限公司新莊營運處行動電話業務租用異動申請書上偽造之「甲○○」之署
    押壹枚、同意書（新申租）上偽造之「甲○○」之署押壹枚、於行政院海岸巡防
    署海洋巡防總局第十二海巡隊九十年七月一日之偵訊筆錄上偽造之「甲○○」之
    署押貳枚（包括簽名壹枚、指印壹枚）、於行政院海岸巡防署海洋巡防總局第十
    二海巡隊九十年七月二日之偵訊筆錄上偽造之「甲○○」之署押伍枚（包括簽名
    壹枚、指印肆枚）、於行政院海岸巡防署海洋巡防總局第十二海巡隊九十年七月
    二日之指紋卡片上偽造之「甲○○」之署押拾肆枚、逕行逮捕通知書上偽造之「
    甲○○」之署押貳枚（包括簽名壹枚、指印壹枚）、夜間同意或不同意訊問切結
    書上偽造之「甲○○」之署押貳枚（包括簽名壹枚、指印壹枚）、於臺灣桃園地
    方法院檢察署九十年七月二日偵訊筆錄上偽造之「甲○○」之署押壹枚，均應依
    刑法第二百十九條之規定宣告沒收。
據上論斷，應依刑事訴訟法第二百九十九條第一項前段，刑法第五十六條、第三百三
十七條、第二百十六、第二百十條、第三百三十九條第二項、第五十五條、第四十七
條、第二百十九條，罰金罰鍰提高標準條例第一條前段，判決如主文。
本案經檢察官許曉微到庭執行職務
中      華      民      國      九十一    年    四      月    八      日
                                臺灣桃園地方法院刑事第一庭
                                      法  官    曾  雨  明
右正本證明與原本無異。
如不服本判決，應於判決送達後十日內向本院提出上訴狀( 應附繕本 )，上訴於
臺灣高等法院。
                                      書記官    戴  育  萍
中        華        民        國    九十一   年     四    月    十五    日
附論罪科刑依據之法條：
刑法第三百三十七條、第二百十六、第二百十條、第三百三十九條第二項
刑法第三百三十七條
意圖為自己或第三人不法之所有，而侵占遺失物、漂流物或其他離本人所持有之物者
，處五百元以下罰金。
刑法第二百十六條
行使第二百十條至第二百十五條之文書者，依偽造、變造文書或登載不實事項或使登
載不實事項之規定處斷。
刑法第三百三十九條：
意圖為自己或第三人不法之所有，以詐術使人將本人或第三人之物交付者，處五年以
下有期徒刑、拘役或科或併科一千元（已提高十倍為一萬元）以下罰金。
以前項方法得財產上不法之利益或使第三人得之者，亦同。
前二項之未遂犯罰之。
